【裁判字號】    96,易,2210
【裁判日期】    970331
【裁判案由】    竊盜
【裁判全文】
臺灣士林地方法院刑事判決              96年度易字第2210號
公  訴  人  臺灣士林地方法院檢察署檢察官
被      告  甲○○
                    臺北縣淡水.
上列被告因竊盜案件，經檢察官提起公訴（96年度偵字第12120
號），被告於本院準備程序期日就被訴事實為有罪之陳述，經本
院裁定本案改以簡式審判程序進行審理後，判決如下：
    主  文
甲○○犯竊盜罪，累犯，處有期徒刑肆月；又犯竊盜罪，累犯，
處有期徒刑陸月；又犯竊盜罪，累犯，處有期徒刑參月；應執行
有期徒刑壹年。
    事  實
一、甲○○前因違反毒品危害防制條例、贓物等案件，分別經法
    院判處有期徒刑6 月、10月及4 月，應執行有期徒刑1 年6
    月確定，於民國94年9 月13日縮短刑期假釋出監並付保護管
    束，於95年3 月22日保護管束期滿未經撤銷視為執行完畢。
    詎其仍不知悔改，分別意圖為自己不法之所有，為：
    1.於96年9 月19日7 時30分許，在臺北縣三芝鄉○○街○ 段
      11巷1 號前，見丁○○所有之車牌號碼TBH-725 號輕型機
      車停放於該處，認為有機可趁，便以其前向友人所借機車
      鑰匙啟動TBH-725 號輕型機車之電門，竊取該輕型機車，
      得手後作為代步工具。
    2.於同年月24日23時許，騎乘前開輕型機車至臺北縣淡水鎮
      小坪頂18之3 號前，見乙○○所有之車牌號碼KE-1019 號
      自小客車停放該處，竟以自備之鑰匙啟動該車電門竊取該
      自小客車（內有輪胎6 個及千斤頂1 個），得手後將之作
      為代步工具，並將前開輕型機車棄置在臺北縣淡水鎮小坪
      頂18之3 號旁。
    3.於同年月27日某時，駕駛前開竊得之自小客車行經丙○○
      位於臺北縣三芝鄉橫山村橫山8 號舊家時，見四下無人，
      即入內竊取鋁板3 片、鋁窗7 片、銅線1 綑（侵入住宅部
      分未據告訴），得手後將竊得物品置於前開自小客車內。
    嗣於同年月27日13時許，甲○○駕駛KE-1019 號自小客車行
    經臺北縣三芝鄉北勢子12號前，為警發現其駕駛贓車，而當
    場逮捕，並扣得其竊取之車牌號碼KE-1019 號自小客車1 輛
    （包含車內之輪胎2 個、千斤頂1 個）、鋁板3 片、鋁窗7
    片、銅線1 綑及啟動自小客車之鑰匙2 把（起訴書誤為3 把
    ）、甲○○所有內置工具之工具箱1 個，經警詢問KE-1019
    號自小客車內置之鋁板3 片、鋁窗7 片、銅線1 綑等物來源
    時，甲○○在其前述3.之竊盜犯行被發覺前即向警自首而受
    裁判，並於其前述1.之竊盜犯行被發覺前即向警自首而受裁
    判，且帶同員警至臺北縣淡水鎮小坪頂18之3 號旁取出車牌
    號碼TBH-725 號輕型機車1 輛。
二、案經臺北縣政府警察局金山分局報告臺灣士林地方法院檢察
    署檢察官偵查起訴。
    理  由
一、本件被告所犯非死刑、無期徒刑、最輕本刑為3 年以上有期
    徒刑之罪，或高等法院管轄第一審之案件，被告於本院準備
    程序中，就被訴事實為有罪之陳述，經告以簡式審判程序之
    旨，並聽取檢察官、被告之意見後，本院裁定進行簡式審判
    程序，是本件之證據調查，依刑事訴訟法第273 條之2 規定
    ，不受同法第159 條第1 項、第161 條之2 、第161 條之3
    、第163 條之1 及第164 條至第170 條規定之限制，合先敘
    明。
二、上揭犯罪事實，業據被告甲○○於本院審理時自白不諱，核
    與證人即被害人丁○○、乙○○、丙○○於警詢所述相符，
    復有贓物認領保管單、臺北縣政府警察局車輛尋獲電腦輸入
    單各2 紙、失車紀錄及代保管單各1 紙、採證照片及扣押物
    照片多幀在卷可徵，及扣案之鑰匙2 支可考，堪認被告之自
    白與事實相符，足以採信。雖被告稱：扣案之鑰匙為KE-101
    9 號自小客車之鑰匙，因該鑰匙未取下，故以該鑰匙竊取該
    車云云，惟證人乙○○於警詢則否認扣案之鑰匙為其所有，
    是被告稱扣案之鑰匙為該自小客車之鑰匙，應係記憶錯誤之
    陳述，另扣案之鑰匙僅2 支，起訴書及扣押物目錄表記載為
    3 支，應係誤記，均附此敘明。本件事證明確，被告犯行洵
    堪認定，應依法論科。
三、核被告96年9 月19日、24日及27日所為，均係犯刑法第320
    條第1 項之竊盜罪。被告上開犯行，犯意各別，應分論併罰
    。被告有如事實欄所載之犯罪科刑及執行情形，此有臺灣高
    等法院被告前案紀錄表在卷可按，其係於受有期徒刑之執行
    完畢後，5 年內故意再犯上開有期徒刑以上之罪，均為累犯
    ，均應依刑法第47條第1 項之規定，加重其刑。被告於前述
    一、1 、3 之竊盜犯行後，其犯罪未被發現前，即主動向警
    方承明其竊盜乙節，有其96年9 月27日第1 次警詢筆錄在卷
    可參，合於自首之要件，就上開2 次竊盜犯行，爰依刑法第
    62條前段減輕其刑，並依法先加重再減輕。爰審酌被告年輕
    力壯不思戮力營生，竟以竊盜謀利，及其各次犯罪之動機、
    犯罪之手段、所得之不法利益、犯後坦承犯行，態度良好，
    暨其品行、生活狀況等一切情狀，分別量處如主文所示之刑
    ，並定應執行刑。
四、扣案之鑰匙2 把，雖供犯一、2 之竊盜罪所用，然被告供稱
    非其所有，亦查無證據證明為被告所有，自無從諭知沒收。
    被告犯一、1 竊盜犯行所使用之鑰匙，並非被告所有，已據
    被告供明在卷，亦無從諭知沒收，至其餘扣案裝有工具之工
    具箱等物，均與本案無涉，同無從諭知沒收，均附此敘明。
五、據上論斷，應依刑事訴訟法第299 條第1 項前段、第273 條
    之1 第1 項，刑法第320 條第1 項、第47條第1 項、第62條
    前段、第51條第5款，刑法施行法第1條之1，判決如主文。
六、本案經檢察官湯偉祥到庭執行職務。
中    華    民    國    97    年    3     月    31    日
                  刑事第三庭  法  官      江翠萍
以上正本證明與原本無異。
如不服本判決，應於收受送達後10日內向本院提出上訴書狀，其
未敘述上訴理由者，應於上訴期間屆滿後20日內向本院補提理由
書狀（均須按他造當事人之人數附繕本）。
                              書記官      陳慧玲
中    華    民    國    97    年    4     月    1     日
附錄本案論罪科刑法條：
中華民國刑法第320條
意圖為自己或第三人不法之所有，而竊取他人之動產者，為竊盜
罪，處5 年以下有期徒刑、拘役或5 百元以下罰金。
意圖為自己或第三人不法之利益，而竊佔他人之不動產者，依前
項之規定處斷。
前二項之未遂犯罰之。


司法院資訊處製作；財團法人民間司法改革基金會備份。
